Alexandro Oliveira da Silva

Técnico em Planejamento-Comissionamento

ALEX.FLORIPA10@YAHOO.COM.BR

Resumo

Profissional com participação em grandes empreendimentos de construção eletromecânica como plantas de Coqueamento Retardado, ampliação de unidades químicas e de celulose em operação, construção de Plataforma de Petróleo (P-53) e Caldeiras de grande porte (180 e 400 t/h de vapor). Atuação em planejamento e controle de atividades de construção e montagem e comissionamento, fiscalização de subcontratados na execução de serviços como Teste de Pressão em Tubulações, válvulas, equipamentos, calibração de instrumentos, execução de Loop test e Blank test entre outros. Possuo experiência em elaboração/gestão de toda a Documentação necessária ao Comissionamento (Pastas de sistemas, procedimentos, manuais, memoriais descritivos, desenhos, etc.) De acordo com normas Petrobras, NR-13, NBR, ASME, DIN entre outras.

Experiência

Técnico em Planejamento na Montcalm Montagens Industriais

setembro de 2014 - até o momento (10 meses)

Projeto: Implantação da Fábrica de cimento Votorantim Primavera - PA (06/2015 - Atualmente); Atuação: Planejamento e controle de obra; Projeto: Ampliação da fábrica CMPC Celulose Riograndense Guaiba-RS (12/2014 - 05/2015); Atuação: Coordenação da equipe de comissionamento; Projeto: Conclusão das unidades HDT U-31, U-33 e UGH-35 da Refinaria Abreu e Lima - RNEST. (Conclusão 12/2014); Atuação: Planejamento e controle;

Comissionamento na Consórcio CNCC-CNEC RNEST.

junho de 2014 - setembro de 2014 (4 meses)

Responsável por execução de atividades de comissionamento em tubulações.

Técnico em Comissionamento na Consórcio SES/Montcalm RNEST

maio de 2013 - maio de 2014 (1 ano 1 mês)

Projeto: Dois Geradores de Vapor da SES-Tlmace com capacidade cada de 400 t/h, 520°C e 121,5 kgf/cm². Atuação: * Elaboração de documentos (Manuais, Planos, Procedimentos, Instruções de trabalho, Planilhas de controle); * Elaboração de book de medição de comissionamento; * Dimensionamento de equipamentos para as atividades de comissionamento; * Elaboração de fluxogramas de comissionamento; * Planejamento de atividades de Comissionamento; * Participação na implantação do sistema de pastas de disciplinas; * Implantação do programa de gestão de energias perigosas; * Gestão do processo de transferencia da unidade para o cliente; * Interface com fiscalização e cliente; * Fiscalização de empresas subcontratadas para prestação de serviço ao consórcio (teste de pressão, limpeza quimica e calibração); * Treinamento de mão de obra; * Apoio técnico a coordenação, supervisão e demais departamentos;

Encarregado de Comissionamento na Consórcio SES/Montcalm

outubro de 2010 - maio de 2013 (2 anos 8 meses)

Projeto: Dois Geradores de Vapor da SES-Tlmace com capacidade cada de 400 t/h, 520°C e 121,5 kgf/cm². Atuação: * Elaboração de documentos (Manuais, Planos, Procedimentos, Instruções de trabalho, Planilhas de controle); * Elaboração de book de medição de comissionamento; * Dimensionamento de equipamentos para as atividades de comissionamento; * Elaboração de fluxogramas de comissionamento; * Planejamento de atividades de Comissionamento; * Participação na implantação do sistema de pastas de disciplinas; * Implantação do programa de gestão de energias perigosas; * Gestão do processo de transferencia da unidade para o cliente; * Interface com fiscalização e cliente; * Fiscalização de empresas subcontratadas para prestação de serviço ao consórcio (teste de pressão, limpeza quimica e calibração); * Treinamento de mão de obra; * Apoio técnico a coordenação, supervisão e demais departamentos;

Encanador Industrial na Consórcio CCPR - Repar

novembro de 2009 - outubro de 2010 (1 ano)

Projeto: Unidade de Coqueamento Retardado Atuação: * Fabricação de dispositivos de teste de pressão; * Execução de teste de pressão em Tubulações e equipamentos; * Liderança de equipe;

Encanador Industrial na Montcalm Montagens Industriais

setembro de 2008 - outubro de 2009 (1 ano 2 meses)

Projeto: Gerador de Vapor com capacidade de 180t/h, 420° e 121,5kgf/cm². (REPAR) Atuação:

* Fabricação de dispositivos de teste de pressão; * Execução de teste de pressão em Tubulações e equipamentos; * Liderança de equipe na ausencia do lider; * Execução de sopragem a vapor de tubulações e Caldeira; * Participação na equipe de partida e operação da caldeira 03 da REPAR;

Caldeireiro na MIC Engenharia LTDA (Carbocloro)

junho de 2007 - julho de 2008 (1 ano 2 meses)

Atuação: * Fabricação de dispositivos de teste de pressão; * Execução de teste de pressão em Tubulações e equipamentos; * Liderança de equipe na ausencia do lider;

Caldeireiro na QUIP S.A.

novembro de 2006 - abril de 2007 (6 meses)

Atuação: * Montagem de modulos para a plataforma P-53; * Liderança de equipe na ausencia do lider;

Montador Industrial na Consórcio Ultratec / EBE (UCR-REFAP)

junho de 2004 - fevereiro de 2006 (1 ano 9 meses)

Atuação: * Fabricação de dispositivos de teste de pressão; * Execução de teste de pressão em Tubulações e equipamentos; * Execução de preservação de tubulações e equipamentos; * Liderança de equipe na ausencia do lider;

Notas de provas

TCC - Trabalho de Conclusão de Curso

maio de 2014 Nota:10,0

Assunto - PROCESSO DE GESTÃO DE OBRA NA CONSTRUÇÃO CIVIL

Certificados

Técnico em Edificações

CENTRO PROFISSIONAL ESPECIAL Licença de CNE/CEB 04/2012 abril de 2014

Controle Dimensional de Caldeiraria e Tubulação CD-CLN2

Zepto Treinamento Licença de 10402 outubro de 2010

Teste Hidrostático em Vasos de Pressão

Senai - PR Licença de 41-53-2 fevereiro de 2010

Primavera P6 Versão 7

Verano Engenharia de Sistemas Licença de PEB50VE3

MS PROJECT - Desenvolvimento e Gerenciamento de Projetos

Upgrade Informática - Curitiba Licença de 07.774.270/0001-07 setembro de 2009

Auto Cad desenho de Projetos em 2 D e 3D

Upgrade Informática - Curitiba Licença de 07.774270/0001-07 outubro de 2009

Solid Works desenho de Projetos Mecânicos

Upgrade Informática - Curitiba Licença de 07.774.270/0001-07 outubro de 2009

PCEP-Programa de Controle de Energias Perigosas (Lock-Out / Tag-Out)

Fatureto Engenharia e Consultoria Licença de CREA-MG 15.557/D abril de 2012

Integração de SMS para EPC's da REFAP S.A.

SESI - Serviço Social da Indústria / Departamento Nacional Licença de 45/01822-6 junho de 2004

Desenvolvendo sua Liderança

B & R Consultoria Empresarial julho de 2012

Qualificação em SMS - Contrato 112 REPAR-PR

Petrobras Licença de 45/00121-1 novembro de 2009

Atendiento aos requisitos de SMS na ampliação da REFAP

Petrobras Licenca de 07597 junho de 2006

Operador de Plataforma Elevatória Mod. Z80/60

Mills Licença de 423054 janeiro de 2011

Química Geral (Aperfeiçoamento)

Learncafe - Cursos online Licença de 1674784.450349.10005 outubro de 2013

Reuniões Bem Sucedidas

Learncafe - Cursos online Licença de 1674843.450349.1286 outubro de 2013

Turbina a Gás

Learncafe - Cursos online Licença de 1688093.450349.9422 outubro de 2013

Projetos

CMPC GUAÍBA

novembro de 2014 até até o momento

Usuários: Alexandro Oliveira da Silva, Robson Ramos, Téo Fábio, osvaldo barbosa

- CMPC Guaíba, RS - BR - Serviços de construção civil, montagem eletromecânica e de automação da reforma da planta de cloro-soda Porte da Obra: 375.291 HH

Projeto RNEST - Unidade de Coqueamento;

junho de 2014 até até o momento

Usuários: Alexandro Oliveira da Silva, Anderson Barbosa, levi flores, diego cunha, Silvano Priolo

Implantação das Unidades de Coque e de Tratamento Cáustico, através do fornecimento de materiais, equipamentos, construção civil, montagem eletromecânica, condicionamento, testes, pré-operação, partida, assistência à operação;

Cursos

TÉCNICO EM EDIFICAÇÕES, CONSTRUÇÕES

CENTRO PROFISSIONAL ESPECIAL

Técnico em Edificações

ENSINO MÉDIO, ENSINO MÉDIO

AFONSO SCHIMDT

Técnico em Mecânica (incompleto)

Competências e especialidades

Commissioning

Pre-commissioning

Technical Documentation

Test Procedures

Procedure Creation

Manuals

AutoCAD Mechanical

MS Project

Excel Avançado

Primavera P6

solid works

PowerPoint

document of comissioning

Team Leadership

SGC

SISPEN

SALV

MS Visio

Navisworks

NR-13

SIGEM

Microsoft Word

Access

ISO

Oil/Gas

Microsoft Project

Comissionamento

AutoCAD

Engenharia

Microsoft Excel

Setor de produção de petróleo

ISO (Organização Internacional para Padronização)

Microsoft PowerPoint

Setor de produção de petróleo e gás natural

Formação acadêmica

CENTRO PROFISSIONAL ESPECIAL

TÉCNICO EM EDIFICAÇÕES, CONSTRUÇÕES, 2012 - 2014

CR: 8,1

Atividades e grupos: Visita técnica a obras de edificios da grande Recife visando presenciar na prática o aprendizado em sala de aula.

AFONSO SCHIMDT

ENSINO MÉDIO, ENSINO MÉDIO, 2007 - 2008

Atividades e grupos: Grêmio Estudantil

Interesses

CARREIRA, OPORTUNIDADES DE TRABALHO, NOVAS AMIZADES, CONTATOS PROFISSIONAIS

Alexandro Oliveira da Silva

Técnico em Planejamento-Comissionamento

ALEX.FLORIPA10@YAHOO.COM.BR



8 pessoas recomendaram Alexandro Oliveira

"Profissional dedicado e competente."

— **Jacimar Azevedo**, *Coordenador fiscalização*, *Tecline/Petrobras*, supervisionou Alexandro Oliveira indiretamente

"Trabalhei com o Alexandro no projeto "Rnest na refinaria Abreu e Lima, o qual desempenhou durante este tempo todas as suas atividades de maneira eficiente, demonstrando sua competência profissional, bem como facilidade no aprendizado de novos afazeres e na transmissão dos seus conhecimentos a outros. Portanto, venho por meio desta recomendá-lo pelo excelente profissional que é."

— Hermógenes Denipoti Beljak, supervisionou Alexandro Oliveira indiretamente

"Alexandro possui visão sistêmica e foco nos resultados. Consegue avaliar os problemas de forma analítica e propor soluções práticas."

— **Jean Yure**, trabalhou diretamente com Alexandro Oliveira

"Pessoa comprometida, jovem com muita vontade de aprender. Otimo profissional."

— Giovanni Coviello, trabalhou diretamente com Alexandro Oliveira

"Alexandro é um profissional competente e com larga experiência em comissionamento e planejamento de testes de equipamentos e sistemas de tubulação. Suas qualidades de caráter e dedicação nos respaldam nesta recomendação."

— Helder P Regis, supervisionou Alexandro Oliveira indiretamente

"Alexandro é um excelente profissional, com sólido conhecimento técnico, dedicado e que sempre preza pela qualidade dos trabalhos à ele confiados, consolidada pelo reconhecimento do Cliente."

— Marcelo Vilela de Lima, trabalhou com Alexandro Oliveira

"Eu recomendo o Alexandro como um ótimo profissional, sério, dedicado, competente e sobretudo muito boa pessoa. Uma ótima escolha para contratar."

— André Mariante, foi cliente de Alexandro Oliveira

"Alexandre Oliveira é pessoa de meu conhecimento, Encarregado profissional, competente, correto, pontual e responsável em seus compromissos, tendo o mesmo trabalhado para esta empresa no período de 2007 a 2009, executando serviços de Encarregado de Comissionamento, sob minha supervisão direta. Durante todo o período em que esteve na empresa, manteve sua conduta pessoal e profissional irrepreensíveis, razão esta pela qual recomendo seus serviços profissionais. Atenciosamente, Carlos José do Nascimento Supervisor de Obras"

— Carlão Nascimento, supervisionou Alexandro Oliveira

Entre em contato diretamente com Alexandro Oliveira no LinkedIn